【裁判字號】    97,審交訴,25
【裁判日期】    980225
【裁判案由】    業務過失致死
【裁判全文】
臺灣士林地方法院刑事判決            97年度審交訴字第25號
公  訴  人  臺灣士林地方法院檢察署檢察官
被      告  甲○○
選任辯護人  王元勳  律師
            李怡欣  律師
上列被告因業務過失致死案件，經檢察官提起公訴（97年度調偵
字第404 號），被告於本院準備程序中就被訴之事實為有罪之陳
述，本院合議庭裁定由受命法官獨任改依簡式審判程序審理，並
判決如下：
    主  文
甲○○從事業務之人，因業務上之過失致人於死，處有期徒刑伍
月，如易科罰金以新臺幣壹仟元折算壹日。緩刑貳年。
    事  實
一、甲○○係海聖股份有限公司（下稱海聖公司）僱用之司機，
    平日負責駕駛貨車運送海產予客戶之業務，係從事駕駛業務
    之人，於民國96年12月11日下午6 時38分許，駕駛海聖公司
    所有車牌T6-6581 號自小客貨車，沿臺北縣淡水鎮○○街○
    段由東往西方向行駛，途經該路段與淡金路2 段交岔路口時
    ，理應注意車前狀況，隨時採取必要安全措施，且依當時情
    形，天候晴、夜間有照明，柏油路面乾燥、無障礙物，視距
    良好，並無不能注意之情事，竟於通過上開交岔路口時，疏
    未注意右前方車況，適同一時、地，林春樹騎駛車牌G72-18
    9 號重型機車，沿臺北縣淡水鎮○○路○ 段由北往南方向，
    駛進該交岔路口，兩車在毫無避煞措施之情形，機車前輪撞
    擊該自小客貨車右側車身，致林春樹人、車倒地，使林春樹
    受有顏面骨閉鎖性骨折、臉、頭皮及頸之挫傷，造成顱內出
    血，經送醫急救仍不治死亡。甲○○於肇事後，即向到場處
    理員警自首坦承肇事而接受裁判。
二、案經被害人林春樹之妻乙○○訴由臺北縣政府警察局淡水分
    局報告臺灣士林地方法院檢察署檢察官偵查起訴。
    理  由
一、上揭犯罪事實，業據被告甲○○於本院準備程序及審理時坦
    承不諱，核與告訴人乙○○於警詢、偵查及本院準備程序指
    述之情節相符，並有道路交通事故現場圖、道路交通事故調
    查報告表(一)、(二)各1 份及現場與車損照片在卷可資佐證，且
    被害人林春樹係因本件車禍造成顱內出血死亡，業經臺灣士
    林地方法院檢察署檢察事務官督同法醫師相驗明確，此有馬
    偕紀念醫院（淡水院區）乙種診斷證明書、相驗屍體證明書
    、勘驗筆錄及臺灣士林地方法院檢察署法醫驗斷書各1 份附
    卷可憑，應堪認定。公訴人雖認被告於本案有未遵守燈光號
    誌指示、闖紅燈通過交岔路口之過失行為，惟此為被告堅詞
    否認，又無其他積極證據足資證明確有上開事實，且本件經
    檢察官送請臺灣省臺北區車輛行車事故鑑定委員會鑑定，該
    會亦以卷證不足以認定究被告抑或被害人林春樹於車禍當時
    有闖紅燈之違規事實？此有該會97年5 月27日北會鑑字第09
    75180427號函1 紙附卷可憑，本院自難遽為依公訴人上開所
    指而認定被告於車禍當時確有未遵守燈光號誌指示闖紅燈通
    過交岔路口之違規行為。惟按汽車行駛時，駕駛人應注意車
    前狀況及兩車併行之間隔，並隨時採取必要之安全措施，道
    路交通安全規則第94條第3 項定有明文。依上開卷附現場照
    片以觀，案發當時為晴天、夜間有照明，路面乾燥、視距良
    好，並無不能注意之情形。本件被告係領有駕駛執照之人，
    對上開規定應知之甚詳，竟未注意右前方車前狀況，以致發
    生碰撞，被害人因而死亡，其有過失甚明。從而，本件被告
    業務上之過失與被害人死亡間具有相當因果關係，本案事證
    明確，被告犯行洵堪認定。
二、核被告甲○○所為，係犯刑法第276 條第2 項之業務過失致
    死罪。被告於肇事後，打電話報警，於處理之警員陳建為到
    場時，坦承肇事經過並願接受裁判，有臺北縣政府警察局淡
    水分局道路交通事故肇事人自首情形紀錄表在卷可佐，符合
    自首之要件，乃依刑法第62條前段之規定減輕其刑。爰審酌
    被告以運輸為業，未盡其應注意之高度義務而過失致人於死
    ，過失之程度非輕，惟其犯後已坦承犯行，具有悔意，態度
    良好，並與告訴人就民事損害賠償事宜達成和解，共計賠償
    新臺幣（下同）3,653,026 元，除已先行支付之強制險1,50
    3,026 元及慰問金30萬元外，餘款由富邦保險股份有限公司
    支付170 萬元及被告支付15萬元，該部分亦於98年2 月20日
    匯入告訴人乙○○指定之帳戶，此有調解紀錄表及本院向告
    訴人確認之公務電話紀錄各1 紙附卷可憑等一切情狀，量處
    如主文所示之刑，並諭知易科罰金之折算標準，以示懲儆。
    末查，被告甲○○前未曾因故意犯罪受有期徒刑以上刑之宣
    告，有臺灣高等法院被告前案紀錄表1 份在卷可憑，且已與
    告訴人即被害人林春樹之妻乙○○達成民事和解，全數賠償
    完畢，如上所述，本院認其經此論罪科刑之教訓，應知所警
    惕而無再犯之虞，就所宣告之刑以暫不執行為適當，併予宣
    告緩刑2 年，以啟自新。
據上論斷，應依刑事訴訟法第273 條之1 第1 項、第299 條第1
項前段，刑法第276 條第2 項、第62條前段、第41條第1 項前段
、第74條第1 項第1 款，刑法施行法第1 條之1 第1 項、第2 項
前段，判決如主文。
本案經檢察官鄭堤升到庭執行職務。
中    華    民    國    98    年    2     月    25    日
                  刑事第一庭法  官  雷雯華
以上正本證明與原本無異。
如不服本判決，應於收受判決後10日內向本院提出上訴書狀，並
應敘述具體理由。其未敘述上訴理由者，應於上訴期間屆滿後20
日內向本院補提理由書 (均須按他造當事人之人數附繕本)「 切
勿逕送上級法院」。
                            書記官  陳麗津
中    華    民    國    98    年    2     月    25    日
附錄本案論罪法條全文：
刑法第276條
因過失致人於死者，處2 年以下有期徒刑、拘役或2 千元以下罰
金。
從事業務之人，因業務上之過失犯前項之罪者，處5 年以下有期
徒刑或拘役，得併科3 千元以下罰金。


司法院資訊處製作；財團法人民間司法改革基金會備份。
